【裁判字號】    95,易,408
【裁判日期】    950926
【裁判案由】    竊盜等
【裁判全文】
臺灣新竹地方法院刑事判決               95年度易字第408號
公  訴  人  臺灣新竹地方法院檢察署檢察官
被      告  乙○○
                    ）
上列被告因竊盜等案件，經檢察官提起公訴（九十五年度偵字第
三五四二號、第三九○五號、第四○四二號、偵緝字第三二○號
）及同署檢察官移送併案審理（九十五年度偵字第四六九三號）
，本院裁定進行簡式審判程序，判決如下：
    主  文
乙○○連續攜帶兇器毀壞安全設備竊盜，累犯，處有期徒刑壹年
拾月；又毀壞他人之玻璃，足以生損害於他人，累犯，處有期徒
刑月；又傷害人之身體，累犯，處有期徒刑陸月；又連續以加
害生命、身體、財產之事，恐嚇他人致生危害於安全，累犯，處
有期徒刑柒月。應執行有期徒刑年。
    事  實
一、乙○○曾於民國八十九年間因違反槍砲彈藥刀械管制條例、
    竊盜、過失傷害及遺棄等案件，經臺灣高等法院以八十九年
    度上易字第一一四號判決、八十九年度上訴字第三四○八號
    判決分別判處有期徒刑三月、二年七月、四月、一年，嗣定
    應執行有期徒刑三年十月確定，於八十九年五月十五日入監
    執行，於九十二年一月十七日縮短刑期假釋出監，於九十二
    年三月七日假釋期滿執行完畢，仍不知悔改，竟因欠缺金錢
    及交通工具使用，於如附表一所示之時間、地點，徒手、攜
    帶其所有或隨手撿拾，客觀上足以對人之生命、身體構成威
    脅，可供兇器使用之鐵鎚或木棍，以如附表一所示之行竊方
    法，竊取如附表一所示庚○○、丁○○、丙○○、甲○○、
    戊○○等人所有之古董錢幣等財物。嗣警方於(1)九十四年六
    月十六日受理庚○○報案後，循線查獲其如附表一編號1之
    竊盜犯行。(2)九十五年四月二十六日下午六時許，在新竹市
    ○○路與四維路口尋獲如附表一編號3所示丙○○遭竊之車
    號ＯＨ─七二一○號自用小客車後，在該部汽車內採集之指
    紋比對出乙○○之右手中指指紋而查獲其如附表一編號3之
    竊盜犯行。(3)九十五年六月十六日下午五時五十分許，前往
    其先前位在新竹縣竹北市○○街四一○號二樓租屋處查訪時
    ，徵得其同意搜索上開住處後，當場起出如附表一編號2、5
    所示之贓物及如附表一編號4所示甲○○放置在車內之鑰匙
    一串，而查獲其如附表一編號2、4、5之竊盜犯行。
二、乙○○於九十四年五月二十二日凌晨二時許，前往朋友己○○位在彰化縣和美鎮道○路五七一號二樓住處，向己○○借
    錢未果，對己○○心生不滿，竟基於毀損之犯意，撿拾路邊
    石塊丟向己○○住處陽台玻璃之方式，砸毀葉淑美所有之玻
    璃二塊，足以生損害於己○○。而己○○發現係乙○○丟擲
    石塊毀壞陽台玻璃，立即下樓與乙○○理論，乙○○復起意
    教訓己○○，遂另基於普通傷害之犯意，徒手毆打己○○多
    下，致己○○受有雙前臂、右臉及右肩瘀傷及流鼻血等傷害
    。乙○○於毆傷己○○後仍不罷休，再另行基於恐嚇之概括
    犯意，於同年五月二十九日凌晨二時十五分起至同年六月一
    日晚上十時二十二分止，連續以其所有之00000000
    00號行動電話傳送如附表二所示文字之簡訊十二次予己○○觀看，以此加害己○○及其親屬生命、身體、財產之事恐
    嚇己○○，致己○○心生畏懼，而有不安全之感覺。
三、案經新竹縣警察局竹北分局、新竹市警察局第三分局報告及
    己○○訴由彰化縣警察局和美分局報告臺灣彰化地方法院檢
    察署呈請臺灣高等法院檢察署檢察長令轉臺灣新竹地方法院
    檢察署檢察官偵查起訴及同署檢察官移送併案審理。
    理  由
一、本件被告乙○○所犯竊盜、毀損、傷害及恐嚇等罪，均非為
    死刑、無期徒刑、最輕本刑為三年以上有期徒刑之罪或高等
    法院管轄第一審案件，其於本院準備程序進行中，先就被訴
    事實為有罪之陳述，本院認為符合刑事訴訟法第二百七十三
    條之一之規定，裁定進行簡式審判程序，先予敘明。
二、上述事實，業經被告乙○○於本院審理時坦白承認，核與被
    害人庚○○於警訊、偵查中及本院審理時、被害人丁○○、
    、丙○○、甲○○、戊○○於警訊時分別供述古董錢幣等財
    物遭竊、被害人即告訴人己○○於警訊時供述被告毀損玻璃
    ，並遭被告毆傷及以發送簡訊之方式恐嚇、證人楊新章於警
    訊、偵查中證述幫被害人庚○○向被告要回遭竊之古董錢幣
    等情節大致相符，並有新竹市警察局第三分局勘察被害人丙○○遭竊汽車之偵查報告暨所附勘察相片共二十三張、內政
    部警政署刑事警察局鑑驗書一份、車輛竊盜查詢認可資料、
    被害人己○○遭毆打受傷之診斷證明書各一紙、被害人甲○○、戊○○出具之贓物認領保管單共三紙、警方查獲被告後
    拍攝之相片五張及玻璃破損與顯示恐嚇文字簡訊之相片共十
    六張在卷可資佐證，足見被告之自白與事實相符，堪以採信
    ，事證明確，被告毀損、傷害及多次恐嚇與竊盜等犯行，均
    可認定。
三、按行為後法律有變更者，適用行為時之法律。但行為後之法
    律有利於行為人者，適用最有利於行為人之法律；修正後刑
    法第二條第一項定有明文。而上開條文既規定適用最有利於
    行為人之「法律」，自較刑之範圍為廣，比較時應就罪刑有
    關之共犯、未遂犯、連續犯、牽連犯、結合犯以及累犯加重
    、自首減輕、暨其他法定加減原因、與加減例等一切情形，
    綜其全部之結果，而為比較，再適用最有利於行為人之法律
    處斷；又比較裁判前之法律孰為有利於行為人時，應就罪刑
    有關之一切情形，比較其全部之結果，而為整個之適用，不
    能割裂而分別適用有利益之條文；最高法院二十四年上字第
    四六三四號、二十七年上字第二六一五號判例可供參考。被
    告行為後，九十四年二月二日修正公布之刑法，業於九十五
    年七月一日起施行，因刑法關於累犯、連續犯及有期徒刑數
    罪併罰之方法均已修正，茲就相關規定比較修正前後適用如
    下：
(1)、累犯之比較適用：
    刑法第四十七條原規定：「受有期徒刑之執行完畢，或受無
    期徒刑或有期徒刑一部之執行而赦免後，五年以內再犯有期
    徒刑以上之罪者，為累犯，加重本刑至二分之一。」。修正
    後，刑法第四十七條第一項改為：「受徒刑之執行完畢，或
    一部之執行而赦免後，五年以內故意再犯有期徒刑以上之罪
    者，為累犯，加重本刑至二分之一。」，增列第二項規定：
    「第九十八條第二項關於因強制工作而免其刑之執行者，於
    受強制工作處分之執行完畢或一部之執行而免除後，五年以
    內故意再犯有期徒刑以上之罪者，以累犯論。」。因修正後
    刑法第四十七條第一項係規定行為人於五年內故意再犯者，
    才有累犯加重刑期之適用，對行為人較有利，而修正後刑法
    第四十七條第二項新增適用累犯之規定，則對行為人較為不
    利。而被告曾於八十九年間因違反槍砲彈藥刀械管制條例、
    竊盜、過失傷害及遺棄等案件，經臺灣高等法院以八十九年
    度上易字第一一四號判決、八十九年度上訴字第三四○八號
    判決分別判處有期徒刑三月、二年七月、四月、一年，嗣定
    應執行有期徒刑三年十月確定，於八十九年五月十五日入監
    執行，於九十二年一月十七日縮短刑期假釋出監，於九十二
    年三月七日假釋期滿執行完畢，有臺灣新竹地方法院檢察署
    刑案資料查註紀錄表及臺灣高等法院被告前案紀錄表各一份
    在卷可佐，其於受有期徒刑之執行完畢後，五年內再故意犯
    本件有期徒刑以上之罪，依修正前、後刑法第四十七條之規
    定，均構成累犯，對被告即無利或不利可言，自應依刑法第
    二條第一項前段之規定，適用修正前刑法第四十七條之規定
    ，論以累犯。
(2)、連續犯之比較適用：
    刑法第五十六條原規定：「連續數行為而犯同一之罪名者，
    以一罪論。但得加重其刑至二分之一。」。刑法修正後，將
    刑法第五十六條連續犯規定刪除，原連續之數行為，則依刑
    法第五十一條之規定分論併罰，本件被告先後五次竊盜及十
    二次恐嚇之行為分論併罰之結果，最高可能之刑期為二十年
    （即各竊盜行為均處有期徒刑五年；各恐嚇行為均處有期徒
    刑二年，惟定執行刑不得超過有期徒刑二十年），而論以連
    續竊盜及恐嚇之一罪，最高刑期不超過有期徒刑七年六月、
    三年（即有期徒刑五年、二年，加重二分之一，為七年六月
    、三年），比較新、舊法結果，以被告行為時即修正前刑法
    第五十六條之連續犯規定對被告較為有利，自應依刑法第二
    條第一項前段之規定，適用修正前刑法第五十六條之規定論
    以連續犯。
(3)、有期徒刑數罪併罰方法之比較適用：
    關於數罪併罰宣告多數有期徒刑之方法，修正前刑法第五十
    一條第五款規定: 「宣告多數有期徒刑者，於各刑中之最長
    期以上，各刑合併之刑期以下，定其刑期。但不得逾二十年
    。」。修正後刑法第五十一條第五款規定：「宣告多數有期
    徒刑者，於各刑中之最長期以上，各刑合併之刑期以下，定
    其刑期。但不得逾三十年」。比較新舊法結果，以修正前刑
    法第五十一條第五款規定宣告多數有期徒刑不得逾二十年之
    規定對被告較為有利，自應依修正後刑法第二條第一項前段
    之規定，依被告行為時即修正前刑法第五十一條第五款之規
    定，定其應執行之刑。
(4)、綜上比較累犯、連續犯及有期徒刑數罪併罰方法之結果，參
    照上開最高法院判例認為罪刑應整體適用，不能割裂而分別
    適用有利益之條文之見解，應以修正前刑法之累犯、連續犯
    及有期徒刑數罪併罰方法之規定對被告較為有利，而一體適
    用修正前刑法之相關規定，均先敘明。
四、按刑法第三百二十一條第一項第三款之攜帶兇器竊盜罪，係
    以行為人攜帶兇器竊盜為加重條件，此所謂兇器，其種類並
    無限制，凡客觀上足以對人之生命、身體構成威脅，具有危
    險性之器械均屬之。本件被告行竊所用之鐵鎚及木棍，均質
    地堅硬，足以敲破汽車或住宅窗戶之玻璃，持之擊刺，對人
    之生命、身體自能構成威脅，均為兇器之一種。又刑法第三
    百二十一條第一項第二款所謂「安全設備」，指門扇牆垣以
    外，依通常觀念足認防盜之一切設備而言，住宅之窗戶具有
    防閑效果，自應認為係門扇牆垣以外之「安全設備」。故核
    被告於如附表一編號5所為，係犯刑法第三百二十一條第一
    項第三款、第二款之攜帶兇器毀壞安全設備竊盜罪。其於如
    附表一編號2之行為，係犯刑法第三百二十一條第一項第三
    款之攜帶兇器竊盜罪。其於如附表一編號1、3、4之行為，
    係犯刑法第三百二十條第一項之普通竊盜罪。其砸壞玻璃、
    毆打被害人己○○成傷及為如附表二恐嚇被害人己○○之行
    為，分別觸犯刑法第三百五十四條之毀損罪、第二百七十七
    條第一項之傷害罪及第三百零五條之恐嚇罪。其先後五次竊
    盜及十二次恐嚇之行為，均時間緊接，觸犯構成要件相同之
    罪名，顯係基於概括犯意反覆為之，為連續犯，均應依修正
    前刑法第五十六條之規定，從情節較重之攜帶兇器毀壞安全
    設備竊盜一罪及恐嚇一罪處斷，並加重其刑。公訴意旨雖僅
    敘及被告如附表一編號1、2、3、5之竊盜行為，然被告如附
    表一編號4之竊盜犯行，與已起訴部分，有連續犯之裁判上
    一罪關係，已如上述，本院自可併予裁判。其所犯上開攜帶
    兇器毀壞安全設備竊盜罪、傷害罪、恐嚇罪及毀損罪，犯意
    各別，行為不同，應予分別論罪，合併處罰。爰審酌被告曾
    有違反竊盜、恐嚇、過失傷害、遺棄及違反槍砲彈藥刀械管
    制條例等前科之素行、因欠缺金錢與交通工具使用而行竊及
    借錢無著心生不滿而對被害人己○○為傷害等行為之犯罪動
    機與目的、攜帶兇器行竊之手段危害性較大、行竊次數不少
    ，竊得財物價值非低，造成竊盜被害人損失不輕，其對被害
    人己○○為毀損、傷害及恐嚇等一連串之行為，對被害人己○○造成之損害甚重及坦認犯行之犯罪後態度等一切情狀，
    量處如主文所示之刑，並依修正前刑法第五十一條第五款之
    規定，定其應執行之刑。至被告所有，供行竊所用之鑰匙、
    鐵鎚及供恐嚇所用之門號0000000000號行動電話
    均未扣案，亦無證據證明現尚存在，為避免執行困難，均不
    併予宣告沒收。另被告持以行竊所用之木棍，係被害人戊○○所有；被告用以毀損所用之石塊，係就地隨手撿拾，均非
    被告所有之物，業經其供明在卷，亦不併予宣告沒收。
據上論斷，應依刑事訴訟法第二百七十三條之一、第二百九十九
條第一項前段，修正後刑法第二條第一項前段、修正前刑法第五
十六條、第二百七十七條第一項、第三百零五條、第三百二十一
條第一項三款、第二款、第三百五十四條、第四十七條、第五十
一條第五款，判決如主文。
本案經檢察官林佳穎到庭執行職務
中    華    民    國  九十五  年  九    月    二十六  日
                   刑事第六庭    法  官  林昌義
以上正本證明與原本無異。
如不服本判決，應於判決送達後10日內向本院提出上訴狀 (應附
繕本)，上訴於臺灣高等法院。
中    華    民    國    95    年    9     月    27    日
                                 書記官 劉怡芳
附錄本案論罪科刑法條全文
刑法第二百七十七條第一項
傷害人之身體或健康者，處三年以下有期徒刑、拘役或一千元以
下罰金。
刑法第三百零五條
以加害生命、身體、自由、名譽、財產之事，恐嚇他人致生危害於安全者
，處二年以下有期徒刑、拘役或三百元以下罰金。
刑法第三百二十一條：
犯竊盜罪而有左列情形之一者，處六月以上、五年以下有期徒刑
：
一  於夜間侵入住宅或有人居住之建築物、船艦或隱匿其內而犯之
    者。
二  毀越門扇、牆垣或其他安全設備而犯之者。
三  攜帶兇器而犯之者。
四  結夥三人以上而犯之者。
五  乘火災、水災或其他災害之際而犯之者。
六  在車站或埠頭而犯之者。
前項之未遂犯罰之。
刑法第三百五十四條
毀棄、損壞前二條以外之他人之物或致令不堪用，足以生損害於公眾或他
人者，處二年以下有期徒刑、拘役或五百元以下罰金。
附表一：
┌──┬───┬───┬─────┬───────┬───────────┐
│編號│被害人│ 時間 │   地點   │竊得財物（貨幣│     行竊方法         │
│    │      │      │          │單位：新臺幣）│                      │
├──┼───┼───┼─────┼───────┼───────────┤
│    │庚○○│94年5 │新竹市東門│古董錢幣一批（│持複製之鑰匙開啟攤位門│
│ 1  │      │月22日│市場第2094│價值約150,000 │鎖之方式，進入攤位竊取│
│    │      │白天某│號攤位內  │元）          │古董錢幣。            │
│    │      │時    │          │              │                      │
├──┼───┼───┼─────┼───────┼───────────┤
│    │丁○○│94年12│新竹市明湖│高速公路回數票│見丁○○所有之車號2391│
│ 2  │      │月17日│路200號「 │1本、PDA1個。 │-EH自用小客車停在路邊 │
│    │      │上午9 │陽光國小」│              │無人看管，乘無人注意之│
│    │      │時許  │前。      │              │際，持其所有之鐵鎚敲破│
│    │      │      │          │              │車窗玻璃之方式，竊取車│
│    │      │      │          │              │內財物。              │
├──┼───┼───┼─────┼───────┼───────────┤
│    │丙○○│95年4 │新竹市國光│車號OH-7210號 │見丙○○所有之車號OH-7││
│ 3  │      │月23日│街141號前 │自用小客車一部│210號自用小客車停在路 │
│    │      │晚上近│。        │。            │邊無人看管，乘無人注意│
│    │      │11時許│          │              │之際，持其所有之鑰匙開│
│    │      │      │          │              │啟車門發動引擎之方式，│
│    │      │      │          │              │竊取該部自用小客車。  │
├──┼───┼───┼─────┼───────┼───────────┤
│    │甲○○│95年6 │新竹市民富│車號KY-7487號 │見甲○○所有之車號KY-7│
│ 4  │      │月13日│街262巷1號│自用小客車1部 │487號自用小客車停在路 │
│    │      │上午近│前        │。            │邊無人看管，乘無人注意│
│    │      │6時許 │          │              │之際，持其所有之鑰匙開│
│    │      │      │          │              │啟車門發動引擎之方式，│
│    │      │      │          │              │竊取該部自用小客車。  │
├──┼───┼───┼─────┼───────┼───────────┤
│    │戊○○│95年6 │新竹縣新豐│戊○○護照1本 │見戊○○上址住處無人看│
│ 5  │      │月13日│鄉○○村道│、中國信託金融│管，乘無人注意之際，持│
│    │      │下午5 │化街82號1 │卡及臺北國際商│戊○○所有，放在該址住│
│    │      │時許  │樓        │業銀行金融卡各│宅窗戶下之木棍敲破窗戶│
│    │      │      │          │1張。         │玻璃之方式，爬過窗戶進│
│    │      │      │          │              │入屋內行竊。          │
└──┴───┴───┴─────┴───────┴───────────┘
附表二：
   ┌──┬─────┬──────┐
   │編號│時間      │簡訊內容    │
   ├──┼─────┼──────┤
   │ 1  │94年5月29 │妳再掛我電話│
   │    │日凌晨2時 │一次試試看，│
   │    │15分      │（我）馬上去│
   │    │          │妳家放火。  │
   ├──┼─────┼──────┤
   │ 2  │94年6月1日│打妳家三次沒│
   │    │凌晨1時40 │人接（電話）│
   │    │分        │就砸三塊玻璃│
   │    │          │，手機一次就│
   │    │          │車子一塊玻璃│
   │    │          │。          │
   ├──┼─────┼──────┤
   │ 3  │94年6月1日│再不接（電話│
   │    │凌晨3時35 │），我就放火│
   │    │分        │燒妳家了。  │
   ├──┼─────┼──────┤
   │ 4  │94年6月1日│再不接（電話│
   │    │上午8時58 │）等一下我到│
   │    │分        │的第一件事就│
   │    │          │砸了妳的車，│
   │    │          │人不在放火燒│
   │    │          │妳家。      │
   ├──┼─────┼──────┤
   │ 5  │94年6月1日│妳不接（電話│
   │    │上午10時3 │），我現在直│
   │    │分        │接去學校捉妳│
   │    │          │兒子。      │
   ├──┼─────┼──────┤
   │ 6  │94年6月1日│我汽油買好了│
   │    │上午10時11│當妳家垃圾（│
   │    │分        │己○○家屬）│
   │    │          │在就不敢，全│
   │    │          │部去死啦。  │
   ├──┼─────┼──────┤
   │ 7  │94年6月1日│我先去妳公司│
   │    │上午10時28│鬧一下，中午│
   │    │分        │來捉妳小孩喔│
   │    │          │，還叫垃圾出│
   │    │          │來看喔。    │
   ├──┼─────┼──────┤
   │ 8  │94年6月1日│告訴妳一個密│
   │    │上午10時43│秘喔，妳家後│
   │    │分        │門要倒（汽）│
   │    │          │油很好倒喔。│
   ├──┼─────┼──────┤
   │ 9  │94年6月1日│我能等到妳回│
   │    │下午1時53 │來的，我保證│
   │    │分        │，妳一停車就│
   │    │          │看得到我，這│
   │    │          │次妳家垃圾再│
   │    │          │基巴，我殺了│
   │    │          │他。        │
   ├──┼─────┼──────┤
   │ 10 │94年6月1日│總之妳現在不│
   │    │晚上7時48 │接（電話），│
   │    │分        │晚上見車砸車│
   │    │          │，見人我就不│
   │    │          │留情。      │
   ├──┼─────┼──────┤
   │ 11 │94年6月1日│我都不會退卻│
   │    │晚上8時16 │，我汽油早準│
   │    │分        │備好，只要情│
   │    │          │勢不能為我掌│
   │    │          │控時，只好同│
   │    │          │歸於盡。    │
   ├──┼─────┼──────┤
   │ 12 │94年6月1日│若不接（電話│
   │    │晚上10時22│）是妳自己會│
   │    │分        │出事。      │
   └──┴─────┴──────┘


司法院資訊處製作；財團法人民間司法改革基金會備份。
